臺灣嘉義地方法院刑事判決　　　　　　 96年度交易字第273號
公　訴　人　臺灣嘉義地方法院檢察署檢察官
被　　　告　乙○○
上列被告因業務過失傷害案件，經檢察官提起公訴（九十六年度
偵字第八五八七號），因被告於準備程序就被訴事實為有罪之陳
述，本院裁定依簡式審判程序審理，判決如下：
     主  文
乙○○從事業務之人，因業務上之過失傷害人，處有期徒刑玖月
，減為有期徒刑肆月又拾伍日，如易科罰金，以新臺幣壹仟元折
算壹日。
     事  實
一、乙○○係以駕駛自用小貨車載送冷凍雞肉之司機，為從事駕
    駛業務之人，其於民國九十六年四月十九日十五時三十分許
    ，駕駛車牌號碼C3 -5476號自用小貨車載送冷凍雞肉至位在
    嘉義市○區○○路九十七號便當工廠前，其明知汽車不得行
    駛行人道，且汽車倒車時，應顯示倒車燈光或手勢後，謹慎
    緩慢後倒，並應注意其他車輛及行人，而依當時情形，天候
    晴、日間自然光線、視距良好，並無不能注意之情事，其僅
    因便當工廠前已無路邊停車位，為求下貨方便，竟疏未注意
    上開各節，而將其所駕駛之自用小貨車駛上人行道，並貿然
    在人行道上由東往西方向倒車，適行人甲○○與其夫周振明
    沿該人行道由東往西方向步行經過該處，乙○○所駕駛之自
    用小貨車後方撞擊甲○○倒地，致甲○○受有頭部外傷、腦
    震盪、顏面撕裂傷二公分及左大腿燒燙傷等傷害。乙○○於
    肇事後，在犯罪未被有偵查權之公務員或機關發覺前，即向
    據報到場處理之嘉義市警察局警員表明為肇事車輛之駕駛人
    ，並自首接受裁判。
二、案經甲○○訴由嘉義市警察局第二分局報請臺灣嘉義地方法
    院檢察署檢察官偵查起訴。
     理  由
一、訊據被告乙○○對於上揭事實坦承不諱（見本院卷第10頁、
    第14頁、第16頁），核與證人即告訴人甲○○於警詢時指訴
    情節相符，復有道路交通事故現場圖、道路交通事故調查報
    告表各乙份及事故現場照片六幀在卷可稽。而告訴人甲○○
    因與被告於上開時、地發生本件車禍事故而致告訴人受有頭
    部外傷、腦震盪、顏面撕裂傷二公分及左大腿燒燙傷等傷害
    ，則有財團法人天主教聖馬爾定醫院九十六年四月二十五日
    診斷證明書（見警卷第15頁）乙份在卷可憑，是此部分事實
    ，至為明灼，堪以認定。
二、按汽車不得行駛人行道，且汽車倒車時，應顯示倒車燈光或
    手勢後，謹慎緩慢後倒，並應注意其他車輛及行人，道路交
    通安全規則第一百十條第二款及道路交通管理處罰條例第四
    十五條第六款定有明文。查本件事故發生時，當時天候晴，
    日間自然光線，視距良好，並無不能注意之情事等情，此觀
    上開道路交通事故調查報告表即明。本件被告在無不能注意
    之情形下，疏未注意上開各節，導致其所駕駛之自用小貨車
    倒車時撞擊在人行道上步行之告訴人並生上開傷害之結果，
    其對本件車禍之發生確有過失無疑。而被告上開過失行為與
    告訴人上開傷害結果間，具有相當因果關係，至為顯然。故
    本件事證明確，被告上開犯行至堪認定，應依法論科。
三、按刑法上所謂業務，係指個人基於其社會地位繼續反覆所執
    行之事務，包括主要業務及其附隨之準備工作與輔助事務在
    內，最高法院八十九年臺上字八０七五號判例可資參照。查
    被告係以駕駛自用小貨車載送冷凍雞肉之司機，且本件車禍
    事故亦為被告駕駛車輛前往配送冷凍雞肉時所發生等情，業
    據被告於本院審理時供承明確（見本院卷第16頁），復有道
    路交通事故現場照片乙幀在卷可佐（見警卷第12頁上方照片
    ），是被告確為為從事駕駛業務之人無誤。是核被告上開所
    為，係犯刑法第二百八十四條第二項前段之業務過失傷害罪
    。而被告係駕駛汽車行駛人行道肇事致人受傷，其上開罪名
    自應依道路交通管理處罰條例第八十六條第一項規定加重其
    刑。又被告於事故發生後，在未有偵查犯罪職權之公務員發
    覺前，於警員據報前往現場處理時，當場承認為肇事人等情
    ，有嘉義市○○○道路交通事故肇事人自首情形紀錄表乙紙
    （見警卷第 7頁）附卷可稽，是被告對偵查機關尚未發覺之
    犯罪，自首而接受裁判，爰依刑法第六十二條前段之規定減
    輕其刑，並依法先加後減之。爰審酌被告高中肄業之智識程
    度，尚無前科之素行，僅為其卸貨方便，竟在人行道上倒車
    致撞擊告訴人之違反注意義務程度及情節，並衡酌其疏失造
    成告訴人上開傷勢之所生損害，而被告肇事後固與告訴人曾
    試行和解然迄今仍未能與告訴人或其家屬達成和解，以及被
    告於犯罪後坦承其過失犯行等一切情狀，量處如主文所示之
    刑，以資懲儆。又被告本件犯罪時間，在九十六年四月二十
    四日以前，復無不得減刑之例外情形，合於中華民國九十六
    年罪犯減刑條例第二條第一項第三款之規定，爰依上開條例
    減其宣告刑二分之一後如主文所示之刑，並諭知易科罰金之
    折算標準。
據上論斷，應依刑事訴訟法第二百九十九條第一項前段，刑法第
十一條前段、第二百八十四條第二項前段、第六十二條前段、第
四十一條第一項前段，道路交通管理處罰條例第八十六條第一項
，刑法施行法第一條之一第一項、第二項前段，中華民國九十六
年罪犯減刑條例第二條第一項第三款、第七條、第九條，判決如
主文。
本案經檢察官陳則銘到庭執行職務。
中　　華　　民　　國　　96　　年　　12　　月　　31　　日
                    交通法庭  法　官  曾宏揚
上列正本證明與原本無異。
如不服本判決，應於判決送達後十日內向本院提出上訴狀，上訴
書狀依法應敘述具體理由，如未敘述具體理由者，應於上訴期間
屆滿後二十日內補提理由書於本院（均應附繕本）。告訴人或被
害人如對於本判決不服者，應具備理由請求檢察官上訴，其上訴
期間之計算係以檢察官收受判決正本之日期為準。
中　　華　　民　　國　　96　　年　　12　　月　　31　　日
                              書記官  陳慶昀
附錄論罪科刑法條：
中華民國刑法第284條第2項
（過失傷害罪）
從事業務之人，因業務上之過失傷害人者，處 1 年以下有期徒刑
、拘役或1 千元以下罰金，致重傷者，處 3 年以下有期徒刑、
拘役或2千元以下罰金。
